【裁判字號】    89,易,1535
【裁判日期】    891116
【裁判案由】    竊盜
【裁判全文】
臺灣屏東地方法院刑事判決                        八十九年度易字第一五三五號
    公  訴  人  臺灣屏東地方法院檢察署檢察官
    被      告  乙○○
右列被告因竊盜案件，經檢察官提起公訴（八十九年度偵緝字第二二五號），本院判
決如左：
    主  文
乙○○結夥三人以上，攜帶兇器竊盜，累犯，處有期徒刑壹年貳月。
    事  實
乙○○前曾因竊盜案件，經本院判處有期徒刑五月確定，並於民國（下同）八十八年
十月三十日執行完畢，猶不知悔改，竟於五年內之八十九年四月十九日凌晨時分，夥
同含綽號「阿文」者在內之三名姓名年籍均不詳之成年男子，共同基於為自己不法所
有之犯意，攜帶客觀上足供兇器使用之鐵鍬、圓鍬、鋤頭、板手等物，及乙炴、氧氣
瓶等切割工具，前往位於屏東縣獅子鄉○○段山地保留地上潮州農民休閒中心後山之
蘭花園中，將該蘭花園之白鐵架以上述工具截斷，竊取該處之白鐵架約百餘支，嗣於
同日上午八時二十分許，在上址為警查獲乙○○，並扣得上開行竊工具。案經屏東縣
警察局枋寮分局移報臺灣屏東地方法院檢察官偵查起訴。
    理  由
一、訊據被告乙○○固供承有於上開時地與「阿文」等人共同持上開工具切割該處之
    白鐵架，並已將約五十支之白鐵架運離該處得手之事實不諱，惟辯稱係受僱於同
    行其中一名姓名不詳男子之僱用前往該處工作，而該名男子對其表示該處之白鐵
    架係無人所有之物，可以取走，故其並不知係行竊他人所有之物等語。經查，上
    述扣案之行竊工具數量不少，連同被告所竊取之白鐵架均顯然重量非輕，並非被
    告一人所能獨自搬運，有警卷所附上述行竊工具與白鐵架之照片可憑，而案發現
    場復未查扣用以載運該批工具之交通工具，可見被告所述尚有另三名男子與其共
    犯本案一節，並非虛言；次查，上述白鐵架確為屏東縣潮州農民休閒中心所有之
    物，並於上述時間為被告等所竊得，已經被害人甲○○於警訊中指述明確，並有
    被害人出具之贓物領據及現場圖、現場照片等附卷可證；又查，被告自承其係於
    案發當日天未亮之凌晨時分受僱於該名男子前往該處切割白鐵架，然若該處白鐵
    架果為無人所有之物，則被告等大可於天亮後至該處拿取，又何需趁半夜為之？
    是被告所辯誤認該處白鐵架為無人所有之物等語，顯無可採；再查，被告於遭警
    查獲逮捕時，係躲藏在上述蘭花園旁之草叢中，並於當場向警員陳稱係受僱他人
    在該處看顧附近山坡地等語，已經證人即到場逮捕被告之警員馬安夫到庭結證屬
    實，是若被告果係因經該名男子告知該處白鐵架為無人所有之物，故而與「阿文
    」等前往該處切割並運走，則於警員到場時被告顯無必要躲藏於草叢中，亦無由
    對警員誑稱係至該處看顧山坡地等語，足見所辯因誤認該處白鐵架係無人所有物
    而前往切割等語係諉卸之詞，不足採信，其竊盜犯行可以認定。
二、按鐵鍬、圓鍬、鋤頭、板手等質堅而形銳，以之毆擊他人足以使人成傷或致死，
    客觀上顯然足供兇器使用，合先說明。核被告與綽號「阿文」等三人共同持上述
    兇器之竊盜行為，係犯刑法第三百二十一條第一項第三款、第四款之加重竊盜罪
    ，其與上述「阿文」等三人間有犯意連絡與行為分擔，均為共同正犯。再被告前
    曾因竊盜案件，經本院判處有期徒刑五月確定，並於八十八年十月三十日執行完
    畢，有台灣高等法院被告全國前案紀錄表可稽，於五年內再犯有期徒刑以上之本
    罪，為累犯，應依法加重其刑。爰審酌被告前曾因竊盜案件，經法院判處五月有
    期徒刑，甫於八十八年十月三十日執行完畢，已如前述，足見其素行不良，不知
    悔改、犯罪動機、目的、以結夥三人以上並持兇器行竊為犯罪手段、所生之危害
    及犯罪後之態度等一切情狀，量處如主文所示之刑。至扣案之前述行竊工具，雖
    為本案被告與共犯所持以行竊所用之物，惟尚無證據足認為被告或其他共犯所有
    ，爰均不併為沒收之諭知，附此說明。
據上論斷，應依刑事訴訟法第二百九十九條第一項前段、刑法第二十八條、第三百二
十一條第一項第三款、第四款、第四十七條，判決如主文。
本案經檢察官簡靜玉到庭執行職務。
中      華      民      國      八十九      年    十一    月    十六    日
                                      臺灣屏東地方法院刑事第二庭
                                          法  官    莊鎮遠
右正本證明與原本無異。
對於本判決如有不服應於收受送達後十日內向本院提出上訴書狀上訴於台灣高等法院
高雄分院並按他造當事人之人數附具繕本。
                                          書記官   吳光璵
中      華      民      國      八十九      年    十一    月    十六    日
附錄論罪法條：
中華民國刑法第三百二十一條
 (加重竊盜罪)
犯竊盜罪而有左列情形之一者，處六月以上五年以下有期徒刑：
一  於夜間侵入住宅或有人居住之建築物、船艦，或隱匿其內而犯之者。
二  毀越門扇、牆垣或其他安全設備而犯之者。
三  攜帶兇器而犯之者。
四  結夥三人以上而犯之者。
五  乘火災、水災或其他災害之際而犯之者。
六  在車站或埠頭而犯之者。
前項之未遂罰之。


司法院資訊處製作；財團法人民間司法改革基金會備份。
